# 请教陈版内部交易的问题。

提问人：threespring 时间：2023-10-31 13:19:00
业务描述：
A持有B 100%股权，B 持有C 60% 股权。 C将原值 6000 （折旧 3000 ）房产按照公允价 5000 出售给A，A作为公允价值模式计量的投房核算。
C个别报表确认资产处置损益5000-(6000-3000)=2000
从合并层面：即将固定资产核算的房产调整为公允价值模式计量的投房核算，不存在未实现内部损益。
依此，合并报表层面 ：
资产处置损益 2000
其他综合收益 2000
请教陈版 此项业务合并报表层面涉及少数股东的事项吗？若涉及改如何处理合适呢。谢谢！下面附了几种处理。
1698729631655.jpg
(338.98 KB, 下载次数: 0)
前天 13:19 上传

回答人：chenyiwei
由于在合并报表层面，该房屋自固定资产转为投资性房地产是与该项内部交易同步发生的，可以理解为C先把该房产处置给A，A随即变更用途为投资性房地产，因此合并报表层面因变更用途导致确认的其他综合收益全部归属于母公司股东，与少数股东无关。从另一角度看，该交易的标的资产在母公司账面，其在子公司期间并未形成该项资本公积，故少数股东也不应在该项其他综合收益中享有份额。